fi: Kantotyyppinen: Repun hihna; Vyölenkki; Klipsillinen; Kädessäkannettava; Olkahihna; Muu
hr-HR: Vrsta nošenja: Remen za ruksak; Petlja za remen; Na kopčanje; Ručna prtljaga; Remen za nošenje preko ramena; Ostalo
ro-RO: Tip de transport: Curea rucsac; Gaică; Cu clemă; Transport de mână; Curea de umăr; Altele
en: Carrying type: Backpack strap; Belt loop; Clip-on; Hand carry; Shoulder strap; Other
nb: Bæretype: Ryggsekkstropp; Belteløkke; Clip-on; Håndbæring; Skulderstropper; Annet
lt-LT: Nešiojimo būdas: Kuprinės dirželis; Diržo kilpa; Prisegamas; Nešama rankose; Peties dirželis; Kita
da: Bæretype: Rygsækrem; Bælteløkke; Clip-on; Håndtaske; Skulderstrop; Andet
sk-SK: Typ nosenia: Popruh na batoh; Pútko na opasok; Držiak clip-on; Nosenie v ruke; Ramenný popruh; Iné
it: Tipo di trasporto: Cinghie per zaino regolabili; Passante per cintura; Chiusura a scatto; Trasporto a mano; Tracolla; Altro
bg-BG: Тип носене: Каишка за раница; Примка за колан; Clip-on; Носене в ръка; Каишка за рамо; Други
ru: Способ переноски: Ремень для рюкзака; Петля для ремня; Пристегивающийся; Ручная переноска; Плечевой ремень; Другое
pl: Typ nośności: Pasek do plecaka; Szlufka na pasek; Z zaciskiem; Do noszenia w ręku; Pas naramienny; Inne
zh-CN: 携带类型: 背包带; 腰带环; 夹式; 手提; 肩带; 其他
th: ประเภทการพกพา: สายกระเป๋าสะพายหลัง; ห่วงติดเข็มขัด; แบบหนีบ; ถือด้วยมือ; สายสะพายไหล่; อื่นๆ
vi: Kiểu đeo: Dây đeo ba lô; Vòng đai; Dạng kẹp; Xách tay; Dây đeo vai; Khác
sv: Bärtyp: Ryggsäcksrem; Bältesögla; Clip-on; Bära för hand; Axelband; Övrigt
pt-BR: Tipo de transporte: Alça de mochila; Passador de cinto; Clip-on; Transporte manual; Alça de ombro; Outro
pt-PT: Tipo de transporte: Alça de mochila; Cintura; Fecho de encaixe; Mão; Alça de ombro; Outro
fr: Type de transport: Sangle de sac à dos; Boucle de ceinture; À pince; Porter à la main; Sangle d’épaule; Autre
de: Tragetyp: Rucksackgurt; Gürtelschlaufe; Zum Anklipsen; Von Hand zu tragen; Schulterriemen; Sonstiges
el: Τύπος μεταφοράς: Ιμάντας για σακίδιο πλάτης; Θυλάκι ζώνης; Κουμπωτό; Χειραποσκευή; Ιμάντας ώμου; Άλλο
ko: 휴대 유형: 배낭 스트랩; 벨트 고리; 클립식; 핸드 캐리; 어깨 스트랩; 기타
sl-SI: Vrsta nošenja: Trak za nahrbtnik; Zanka za pas; Pripenjanje; Ročno prenašanje; Naramnica; Drugo
nl: Draagtype: Rugzakband; Riemlus; Clip-on; Met de hand dragen; Schouderband; Andere
tr: Taşıma Tipi: Sırt çantası kayışı; Kemer halkası; Klipsli; Elde taşıma; Omuz askısı; Diğer
hu: Viselés típusa: Hátizsák-heveder; Övbújtató; Felcsíptethető; Kézben vihető; Vállszíj; Egyéb
ja: 携帯タイプ: バックパックストラップ; ベルトループ; クリップ式; ハンドキャリー; ショルダーストラップ; その他
cs: Typ nošení: Popruh na batoh; Poutko na opasek; Klip; Ruční nošení; Ramenní popruh; Jiné
zh-TW: 攜帶類型: 背包帶; 皮帶環; 夾式; 手持; 肩背; 其他
es: Tipo de transporte: Correa de mochila; Cinturón; Con clip; Para llevar en la mano; Correa para el hombro; Otros